# “符合资本化条件的资产”问题

提问人：rainy418 时间：2011-05-20 17:38:24
根据准则：“符合资本化条件的资产是指需要经过相当长时间的购建或者生产活动才能达到预定可使用或者可销售状态的固定资产、投资性房地产和存货等资产。” 这里的“相当长时间”如何界定呢，是否应参考下面的描述？如果修建一个厂房半年就完成了，难道相关利息不能资本化吗？
“符合资本化条件的存货主要包括房地产开发企业开发的用于对外出售的房地产开发产品、企业制造的用于对外出售的大型机器设备等。这类存货通常需要经过相当长时间的建造或者生产过程，才能达到预定可销售状态。其中，“相当长时间”应当是指为资产的购建或者生产所必需的时间，通常为一年以上（含一年）。”
[ 本帖最后由 rainy418 于 2011-5-20 17:41 编辑 ]

回答人：chenyiwei
一般可以这样理解，以 1 年作为界限。当然这一条也不是完全绝对的，但如果要采用更短的时间标准，实务上可能性较小。